# 关于回迁房入账价值的确定

提问人：13381171726 时间：2022-05-10 20:26:41
陈版主您好！可能上个问题没表达清晰，重新描述麻烦陈版主指导下
有一国企单位，其一处房屋建筑物（产权属于该单位上级主管单位，该单位实际经营该不动产并取得收益且未约定具体经营管理期限，上级单位不享有该资产收益）于 1994 年拆迁，其原值500 万元，折旧 200 万元。 2000 年收回回迁房，回迁协议未注明公允价值，收到补偿款 100 万元（包括员工工资、周转、经营等拆回迁期间的损失）。单位在 2000 年收回回迁房时做了资产评估但一直未入账，现在单位计划纳入账内核算，问题：
1 、在现在时点按单位收回回迁房时的评估金额入账和单位按原建筑物拆迁时转销的账面价值-100万元补偿金入账哪个更合理些？是否还有更恰当的入账方法，比如按现在时点另行评估的金额入账？回迁房的入账价值与原房屋建筑物账面价值之间的差额是否应追溯调整处置损益？
2 、原房屋建筑物产权归属于该单位的上级主管单位，但 1994 年拆迁回迁协议中开发商将该国企单位作为回迁房产权和经营单位，目前办理产权开发商只给该国企单位开具产权证明用于办理产权证（上级主管单位无法办理不动产产权证）。这种情况下该单位将回迁房确认为本单位的固定资产是否有瑕疵（回迁房一直由该单位经营管理，经营管理模式与原房屋建筑物相同）？怎样处理更妥当些？
3 、该国企在收回回迁房后进行过公司制改制，当时未对该回迁房做评估，是否需要重新评估调整公司制改制时点的净资产及实收资本？
非常感谢陈老师！

回答人：chenyiwei
与此前相比，此次主要是补充了“产权属于该单位上级主管单位，该单位实际经营该不动产并取得收益且未约定具体经营管理期限，上级单位不享有该资产收益”这一点。对此需请上级单位明确在取得回迁房后，是否仍委托给该企业经营并由该企业享有全部权益和收益，上级单位不要求投资回报。在确认这一点的前提下，可以保持前次回复中提及的会计处理，但需在附注中充分披露。